【裁判字號】    99,裁,366
【裁判日期】    990211
【裁判案由】    訴訟救助
【裁判全文】
最  高  行  政  法  院  裁  定
                                       99年度裁字第366號
抗  告  人  甲○○
上列抗告人因與相對人基隆市政府間聲請訴訟救助事件，對於中
華民國98年11月19日臺北高等行政法院98年度救字第88號裁定，
提起抗告，本院裁定如下︰
    主  文
抗告駁回。
抗告訴訟費用由抗告人負擔。
    理  由
一、按抗告法院認抗告為不合法或無理由者，應為駁回抗告之裁
    定。
二、本件抗告人前因與相對人間之社會行政事件提起行政訴訟，
    聲請訴訟救助，原裁定以：按本院97年裁聲字第18號判例意
    旨，行政訴訟法第101條所謂無資力，係指窘於生活，且缺
    乏經濟上之信用者而言；亦即若非取給必需之生活費不能支
    出訴訟費用，且無籌措款項以支出訴訟費用之信用能力者，
    尚難謂之為無資力支出訴訟費用。經查抗告人現有基隆市○
    ○區○○里○○街307號6樓房屋1棟及基隆市○○區○○段
    0000-0000號土地1筆（抗告人財產所得查詢明細表附卷參照
    ），顯非窘於生活，且缺乏經濟上之信用者，是其訴訟救助
    之聲請，核與前揭訴訟救助要件未合，應予駁回等詞。
三、抗告意旨略以：其名下雖有房屋1棟及房屋地權1筆，但該房
    屋現仍貸款中，且抗告人現有病在身，加上工作難找，目前
    僅靠政府補助過生活，而家計則由太太賺取微薄薪水維持，
    抗告人現更背負沈重信用卡卡債，故實屬無資力，此有貸款
    還本通知書及花旗信用卡月結單等以資證明，詎原裁定失察
    抗告人上開無資力支出訴訟費用之事由，逕以抗告人有房地
    乙節即駁回抗告人聲請，其裁定顯有違誤，應予廢棄云云。
四、本院按：「當事人無資力支出訴訟費用者，行政法院應依聲
    請，以裁定准予訴訟救助。但顯無勝訴之望者，不在此限。
    」行政訴訟法第101條定有明文。所謂無資力，係指窘於生
    活，且缺乏經濟上之信用而言。經查本件抗告人所提出之貸
    款還本通知書及花旗信用卡月結單等資料，對抗告人之全面
    資力狀況，尚未提供任何有意義之資訊，不足以據為「釋明
    其主張為真實而可供即時調查」之證據，況且抗告人雖向原
    審聲請訴訟救助，但其提起本件抗告時，業已繳納抗告費，
    有繳納收據附卷可稽，故依抗告人所提出之相關證據，實不
    足以釋明抗告人係無資力支付訴訟費用者，其抗告難認有理
    由，應予駁回。
五、據上論結，本件抗告為無理由。依行政訴訟法第104條、民
    事訴訟法第95條、第78條，裁定如主文。
中    華    民    國    99    年    2     月    11    日
                    最高行政法院第七庭
                        審判長法官  藍  獻  林
                              法官  林  文  舟
                              法官  廖  宏  明
                              法官  張  瓊  文
                              法官  姜  素  娥
以  上  正  本  證  明  與  原  本  無  異
中    華    民    國    99    年    2     月    11    日
                              書記官  阮  思  瑩


司法院資訊處製作；財團法人民間司法改革基金會備份。
